【裁判字號】    99,易,70
【裁判日期】    990325
【裁判案由】    竊盜
【裁判全文】
臺灣宜蘭地方法院刑事判決                99年度易字第70號
公  訴  人  臺灣宜蘭地方法院檢察署檢察官
被      告  乙○○
上列被告因竊盜案件，經檢察官提起公訴（99年度偵字第230號
），經本院裁定以簡式審判程序審理，判決如下：
    主  文
乙○○犯如附表編號1至4所示之罪，均累犯，各處如附表編號1
至4所示之刑，應執行有期徒刑柒月，如易科罰金，以新臺幣壹
仟元折算壹日。
    事實及理由
一、構成犯罪事實：
    乙○○於民國94年間因竊盜案件，經本院以94年度易字第36
    8號判處有期徒刑10月確定，並於95年9月18日執行完畢。詎
    其不知悔改，因缺錢花用，竟意圖為自己不法之所有，分別
    於附表編號1至4所示時間、地點，以附表編號1至4所示方式
    ，竊取附表編號1至4所示被害人戊○○、丙○○、甲○○、
    丁○○所有如附表編號1至4所示之行動電話，得手後於附表
    編號1至4所示時間，至宜蘭縣羅東鎮○○路62號「聯邦通訊
    社」，以附表編號1至4所示價格，變賣予不知情之該通訊社
    店長林承昌。
二、認定犯罪事實所憑之證據及理由：
  (一)被告乙○○於警詢、偵查、本院審理中之自白。
  (二)證人丙○○、甲○○、丁○○、林承昌於警詢中之證詞。
  (三)證人戊○○於警詢、偵查中之證詞。
  (四)手機來源承諾切結書4份。
  (五)門號0000000000、0000000000、0000000000、0000000000號
    行動電話通聯調閱查詢單各1份。
  (六)勘查照片4張。
  (七)上開(二)至(六)所示證據，足以佐證被告首開自白與事實相符。
三、論罪科刑之理由：
  (一)被告乙○○所為附表編號1至4所示犯行，均係犯刑法第320
    條第1項之竊盜罪。
  (二)被告所犯附表編號1至4所示竊盜罪間，犯意各別，行為互殊
    ，應予分論併罰。
  (三)被告於94年間因竊盜案件，經本院以94年度易字第368號判
    處有期徒刑10月確定，並於95年9月18日執行完畢，此有臺
    灣高等法院被告前案紀錄表1份在卷可參，其於5年以內分別
    故意再犯本件有期徒刑以上之罪，應各依刑法第47條第1項
    規定，論以累犯，並加重其刑。
  (四)審酌被告有竊盜之犯罪前科，有臺灣高等法院被告前案紀錄
    表1份在卷可參，素行不佳，且其四肢健全、年輕力壯，竟
    不思循正途賺取生活所需，反圖不勞而獲，僅因缺錢花用，
    即多次竊取他人財物，造成被害人受有財產上損害，影響社
    會安寧秩序，及考量被告患有輕度智能障礙，此有中華民國
    身心障礙手冊1份在卷足憑，因求職謀生較為困難，而犯下
    本案，且於犯罪後均坦承犯行，態度良好等一切情狀，各量
    處如附表編號1至4所示之刑，並諭知易科罰金之折算標準，
    及定其應執行刑。
四、適用之法律：
  (一)程序法方面：刑事訴訟法第273條之1第1項、第299條第1項
    前段、第310條之2。
  (二)實體法方面：刑法第320條第1項、第51條第5款、第47條第1
    項、第41條第1項前段，刑法施行法第1條之1第1項、第2項
    前段。
本案經檢察官劉惟宗到庭執行職務。
中    華    民    國    99    年    3     月    25    日
                  刑事第二庭法  官  蘇錦秀
以上正本證明與原本無異。
如不服本判決應於收受本判決後10日內向本院提出上訴書狀，並
應敘述具體理由。若未敘述理由者，應於上訴期間屆滿後20日內
向本院補提理由書狀（均須按他造當事人之人數附繕本）。
                            書記官  劉晨輝
中    華    民    國    99    年    3     月    26    日
附表：
┌─┬─────┬─────┬─┬──────┬──────┬────┬─────┬─────┐
│編│犯罪時間  │犯罪地點  │被│竊取財物    │犯罪方法    │變賣得款│所犯法條、│所宣告之刑│
│號│（民國）  │          │害│            │            │（新臺幣│罪名      │          │
│  │          │          │人│            │            │）      │          │          │
├─┼─────┼─────┼─┼──────┼──────┼────┼─────┼─────┤
│1 │98年5月底 │宜蘭縣宜蘭│藍│索尼易利信廠│侵入不特定人│於98年6 │刑法第320 │有期徒刑│
│  │某日上午某│市○○路8 │國│牌、C905型號│得進出之「藍│月20日變│條第1項之 │月，如易科│
│  │時至下午7 │之36號    │昌│行動電話1具 │天鋼鐵有限公│賣給「聯│竊盜罪。  │罰金，以新│
│  │、8時間之 │          │  │（序號352022│司」內徒手竊│邦通訊社│          │臺幣壹仟元│
│  │某時      │          │  │000000000號 │取。        │」，得款│          │折算壹日。│
│  │          │          │  │）          │            │約4、5千│          │          │
│  │          │          │  │            │            │元。    │          │          │
├─┼─────┼─────┼─┼──────┼──────┼────┼─────┼─────┤
│2 │98年5月底 │宜蘭縣冬山│李│諾基亞廠牌、│侵入車牌號碼│於98年7 │刑法第320 │有期徒刑│
│  │某日上午12│鄉○○路冬│新│、E66型號行 │LV-4380號自 │月1日（ │條第1項之 │月，如易科│
│  │時許      │山鄉公所旁│國│動電話1具（ │用小客貨車內│起訴書誤│竊盜罪。  │罰金，以新│
│  │          │          │  │序號00000000│徒手竊取。  │載為98年│          │臺幣壹仟元│
│  │          │          │  │0000000號） │            │7月7日）│          │折算壹日。│
│  │          │          │  │            │            │變賣給「│          │          │
│  │          │          │  │            │            │聯邦通訊│          │          │
│  │          │          │  │            │            │社」，得│          │          │
│  │          │          │  │            │            │款約5千 │          │          │
│  │          │          │  │            │            │元。    │          │          │
├─┼─────┼─────┼─┼──────┼──────┼────┼─────┼─────┤
│3 │98年7月4日│宜蘭縣宜蘭│吳│摩托羅拉廠牌│侵入車牌號碼│於98年7 │刑法第320 │有期徒刑│
│  │下午7、8時│市○○路1 │健│、K1型號行動│857-AU號自用│月6日變 │條第1項之 │月，如易科│
│  │許        │段255號旁 │民│電話1具（序 │大貨車內徒手│賣給「聯│竊盜罪。  │罰金，以新│
│  │          │          │  │號0000000000│竊取        │邦通訊社│          │臺幣壹仟元│
│  │          │          │  │71508號）   │            │」，得款│          │折算壹日。│
│  │          │          │  │            │            │約1千元 │          │          │
│  │          │          │  │            │            │。      │          │          │
├─┼─────┼─────┼─┼──────┼──────┼────┼─────┼─────┤
│4 │98年8月1日│宜蘭縣羅東│戴│LG廠牌、KV38│打開丁○○所│於98年8 │刑法第320 │有期徒刑│
│  │下午7、8時│鎮○○○路│玉│0型號行動電 │騎乘機車之置│月12日變│條第1項之 │月，如易科│
│  │許        │「東麗服飾│徵│話1具（序號 │物箱後徒手竊│賣給「聯│竊盜罪。  │罰金，以新│
│  │          │店」前    │  │000000000000│取          │邦通訊社│          │臺幣壹仟元│
│  │          │          │  │530號）     │            │」，得款│          │折算壹日。│
│  │          │          │  │            │            │約1千元 │          │          │
│  │          │          │  │            │            │。      │          │          │
└─┴─────┴─────┴─┴──────┴──────┴────┴─────┴─────┘
【附錄本案論罪科刑法條】
刑法第320條第1項：
意圖為自己或第三人不法之所有，而竊取他人之動產者，為竊盜
罪，處5年以下有期徒刑、拘役或500元以下罰金。

司法院資訊處製作；財團法人民間司法改革基金會備份。
